# 求助：关于合并报表的资本公积抵消问题

提问人：fujulong1983 时间：2010-01-27 15:16:53
A公司为母公司，其下有子公司B，若C公司以账面价值为20w的资产对B公司投资（以评估值50w确认入账价值），占B公司总股本200w的5%，即10w，差额部分40w作为资本公积。 B公司分录： 借：长期股权投资 50w 贷：固定资产 20w 营业外收入 30w B公司分录： 借：固定资产 50w 贷：股本 10w 资本公积 40w
1 ）若C公司非A公司的子公司，A公司应按照权益法对B公司资本公积变动中所占的比例进行如下调整分录： 借：长股权投资38w 贷：资本公积 38w 抵消分录为： 借：股本 200w 资本公积 40w 贷：长期股权投资
190+38=228w 少数股东权益 12w 这种情况下，合并报表中的资本公积为38w。是否正确？
2 ）若C公司为A公司的子公司，是否仍按上述操作进行处理？按权益法确认38w的资本公积？
谢谢高人指点！

回答人：chenyiwei
回复 楼主 fujulong1983 的帖子 1 ）若C公司非A公司的子公司，个人理解A公司应当在权益法核算时，将以下差额确认为视同处置部分股权的收益： 视同处置部分股权的收益=B公司接受增资后的净资产增资后 A 公司所占股权比例 -B 公司接受增资前的净资产增资前A公司所占股权比例 2 ）若C公司为A公司的子公司，则个别报表层面因系成本法核算而无影响；合并报表层面作为在不丧失控制权的前提下部分处置股权，按财会便[2009]14号文规定，将上述 1 ）中公式求得的差额调整资本公积处理。